臺灣彰化地方法院北斗簡易庭民事判決
110年度斗簡字第93號
原      告  玉山商業銀行股份有限公司


法定代理人  黃男州  

訴訟代理人  鄭雅如  
            陳鉌欽  
            簡宏聖  
            許耀中  
被      告  石旻鈞  


訴訟代理人  崔淑貞  
上列當事人間請求清償債務事件，本院於民國110年10月1日言詞
辯論終結，茲判決如下：
    主    文
被告應給付原告新臺幣壹拾壹肆仟玖佰伍拾捌元，及其中新臺幣
壹拾壹萬零柒佰柒拾玖元自民國一○九年八月二十一日起至清償
日止，按年息百分之十五計算之利息，暨新臺幣壹拾元之違約金
。
原告其餘之訴駁回。
訴訟費用新臺幣壹仟貳佰貳拾元由被告負擔。
本判決第一項得假執行；但被告如以新臺幣壹拾壹肆仟玖佰伍拾
捌元為原告預供擔保，得免為假執行。
    事實及理由
一、原告主張：被告於民國108年9月9日向原告請領信用卡(下稱
    系爭信用卡)使用，依約定被告得於系爭信用卡特約商店刷
    卡消費或向指定辦理預借現金之機構預借現金，被告應於當
    期繳款截止日前向原告清償，逾期應自各筆帳款入帳日起至
    清償日止，按年息15%計付利息，並依帳單週期收取違約金
    ，惟每次連續收取期數最高以3期為上限，違約金之計算方
    式為：當期（月）繳款發生延滯時，計付違約金新臺幣（下
    同）300元，連續2個月發生繳款延滯時，第2個月計付違約
    金400元，連續3個月發生繳款延滯時，第3個月計付違約金5
    00元。若有預借現金者，則應另給付依照每筆預借現金金額
    3.5%加上100元計算之手續費。詎被告自申請系爭信用卡使
    用至109年3月14日止，共簽帳消費110,779元，均未按期給
    付，屢經催討，未獲置理。爰本於信用卡契約之法律關係，
    提起本件訴訟等語。並聲明：被告應給付原告如主文第1項
    所示之本金及利息，並自當期月繳款發生延滯時，計付違約
    金300元，連續2個月發生繳款延滯時，第2個月計付違約金4
    00元，連續3個月發生延滯時，第3個月計付違約金500元，
    惟每次連續收取期數最高以3期為上限。
二、被告則以：系爭信用卡是伊申辦的。另伊有二張玉山信用卡
    ，羅于庭有問伊說哪一張信用卡加油比較划算，伊上網查，
    發現玉山銀行有發行御璽卡信用卡，加油有折扣，比較划算
    ，伊於109年年初申請御璽卡信用卡即系爭信用卡給羅于庭
    加油使用，伊收到玉山銀行送給伊的系爭信用卡後就交給羅
    于庭使用，告訴羅于庭只能加油使用，羅于庭自己繳加油卡
    費，帳單是電子帳單，後來在109 年4、5月間伊收到玉山銀
    行付款之存證信函，伊有去繳二期最低金額，大概繳幾千元
    ，伊只有繳這樣而已，如系爭信用卡有繳錢的話，是羅于庭
    繳的等語，並聲明：原告之訴駁回。
三、得心證之理由：
  ㈠原告主張被告向其請領系爭信用卡，依約定被告得於該信用
    卡特約商店刷卡消費或向指定辦理預借現金之機構預借現金
    ，且系爭信用卡截至109年3月14日止，已消費款項卻未清償
    等情，業據提出與其所述相符之信用卡申請書及契約書、信
    用卡帳單等件為證，自堪信原告前開主張為真實。
  ㈡按民法第474 條規定：「稱消費借貸者，謂當事人一方移轉
    金錢或其他代替物之所有權於他方，而約定他方以種類、品
    質、數量相同之物返還之契約；當事人之一方對他方負金錢
    或其他代替物之給付義務而約定以之作為消費借貸之標的者
    ，亦成立消費借貸」。第478 條前段規定：「借用人應於約
    定期限內，返還與借用物種類、品質、數量相同之物」。依
    上開被告所稱，被告確有向原告申辦系爭信用卡，並自行將
    系爭信用卡交付羅于庭使用，且被告亦有自行繳納二期最低
    應繳金額，可見被告確有授權羅于庭使用系爭信用卡消費，
    否則被告豈有上開之舉止，是被告應就羅于庭之刷卡消費行
    為對原告負授權人責任，即對羅于庭之刷卡消費行為所產生
    之消費款項負清償責任。從而，原告依信用卡契約之法律關
    係，請求被告給付如主文第1項所示之金額及利息，為有理
    由，應予准許。又按約定之違約金額過高者，法院得減至相
    當之數額，民法第252條定有明文。本件原告請求被告應自
    當期月繳款發生延滯時，計付違約金300元，連續2個月發生
    繳款延滯時，第2個月計付違約金400元，連續3個月發生延
    滯時，第3個月計付違約金500元，惟每次連續收取期數最高
    以3期為上限一情，然本院審酌原告因被告遲延清償上開款
    項，除受有利息損失外，尚難認有其他損害，且原告並未證
    明除利息損失外更有何損失，又參酌國內貨幣市場利率已大
    幅調降，依原告向被告收取利息之利率，足以獲得相當之經
    濟利益，若再課予被告上開違約金給付義務，殊非公允，故
    本院認為原告請求之違約金應酌減為10元，始為適當。
四、綜上，原告依信用卡契約之法律關係，請求被告給付如主文
    第1項所示之本金、利息、違約金為有理由，應予准許；逾
    此範圍之請求，為無理由，應予駁回。
五、原告雖請求傳喚羅于庭為證人，欲證明系爭信用卡消費款為
    羅于庭所消費等情，惟本院已敘明本件所憑證據及得心證之
    理由如前，則被告上開聲請調查事項，無礙於本院前開認定
    ，則此部分聲請即無調查之必要，併此敘明。本件事證已臻
    明確，兩造其餘攻擊防禦方法及所舉證據，經審酌結果，核
    與本件判決結論均無影響，爰不一一論述，附此敘明。
六、本判決原告勝訴部分，係適用民事訴訟法第427條第1項簡易
    訴訟程序所為被告敗訴之判決，依同法第389條第1項第3款
    規定，應依職權宣告假執行。並依同法第392條第2項規定，
    依職權宣告被告如預供相當之擔保，得免為假執行。
七、按各當事人一部勝訴、一部敗訴者，其訴訟費用，由法院酌
    量情形，命兩造以比例分擔或命一造負擔，或命兩造各自負
    擔其支出之訴訟費用，民事訴訟法第79條定有明文。本件原
    告之訴一部為有理由、一部無理由，本院審酌原告敗訴部分
    係有關於違約金過高部分，認第一審訴訟費用全數由被告負
    擔為適當。經查本件訴訟費用為原告繳納的第一審裁判費1,
    220元。因此，本院一併確定被告應該負擔的訴訟費用額為1
    ,220元。
中　　華　　民　　國　　110 　年　　10　　月　　29　　日
    　　　　　　　臺灣彰化地方法院北斗簡易庭
                      法　官　楊鑫忠　
以上正本係照原本作成。 
如不服本判決，應於送達後20日內，向本院提出上訴狀並表明上
訴理由，如於本判決宣示後送達前提起上訴者，應於判決送達後
20日內補提上訴理由書（須附繕本）。
中　　華　　民　　國　　110 　年　　10　　月　　29　　日
                      書記官　張清秀